臺灣板橋地方法院刑事判決　　　　　　　　　　　　　九十三年度易字第五四四號
　　公　訴　人　臺灣板橋地方法院檢察署檢察官
　　被　　　告　丙○○
右列被告因竊盜案件，經檢察官聲請簡易判決處刑（九十三年度偵緝字第四二二號）
及移送併辦（九十二年度偵字第一三一五四號），經本院認有刑事訴訟法第四百五十
一條之一第四項但書之情形，不宜以簡易判決處刑，爰改適用通常程序並依簡式審判
程序判決如左：
    主  文
丙○○連續結夥三人以上，毀越門扇竊盜，處有期徒刑壹年。
    事  實
一、丙○○基於為自己不法所有之概括犯意，並就如附表一所示之犯罪事實，與吳國
    華、陳鴻進基於加重竊盜之犯意聯絡，自民國九十二年一月二十日中午某時起，
    至同年十月二十五日下午六時許止，連續於附表編號一至五所示之時間、地點，
    結夥三人或獨自以如附表各欄所示之方法，多次竊取如附表編號一至五所示被害
    人之財物得手（各次犯罪時間、地點、手段、被害人及所竊得之財物，詳如附表
    編號一至五所載）。嗣分別於(一)九十二年二月七日由共犯陳鴻進供陳附表編號一
    所示犯行；(二)九十二年十月二十五日下午六時五十分許，丙○○在臺北縣板橋市
    ○○路四三三巷二十九號前，準備將所竊得如附表編號五所示財物出售予薛明富
    時，為警當場查獲，並供出附表編號二、四犯行；(三)警方於附表編號三所示車輛
    上採集之指紋一枚，經送驗後鑑定與丙○○左拇指指紋相符，始循線查悉上情。
二、案經臺北縣政府警察局海山分局、板橋分局分別移送臺灣板橋地方法院檢察署檢
    察官偵查後聲請簡易判決處刑及移送併辦。本院認本案有刑事訴訟法第四百五十
    一條之一第四項但書所列情形，不宜以簡易判決處刑，爰改依通常程序審理。又
    被告丙○○於本院準備程序進行中，就被訴事實為有罪之陳述，經告知簡式審判
    程序之旨，並聽取公訴人、被告之意見後，本院合議庭裁定由受命法官獨任進行
    簡式審判程序。
    理  由
一、右揭犯罪事實，業據被告丙○○分別於九十二年十月二十六日之警詢、偵查、九
    十三年一月十一日警詢、同年三月十三日偵查及本院準備程序、審理時自白不諱
    ，且：
  (一)附表編號一所示之犯罪事實，並據共犯吳國華、陳鴻進迭於警詢、偵查中指述明
    確（見九十二年度偵字第一三一五四號偵查卷宗第二十八頁、第三十三頁、第一
    二八頁、第一七五頁），核與證人即被害人甲○○於警詢、偵查中證述之情節相
    符（同上偵查卷宗第五十二頁、第五十三頁、第一二六頁反面），復有台北縣政
    府警察局海山分局贓物認領保管單一紙附卷可稽（同上偵查卷宗第五十四頁）。
    共犯吳國華雖嗣於九十三年四月六日偵查中到庭證稱：其等係以竹竿撥開鐵門之
    門鎖云云，然竊賊係以破壞門鎖方式入內行竊乙節，業據被害人甲○○於警詢、
    偵查中證述綦詳，共犯陳鴻進於九十二年二月七日警詢中亦供陳係以撬開鐵門鎖
    之方式入內行竊，足認共犯吳國華嗣後所稱：並未破壞鐵門鎖云云，顯非事實，
    並不足採。是被告確實係與吳國華、陳鴻進結夥三人，毀越門扇為此部分竊盜犯
    行，堪予認定。
  (二)附表編號二所示之犯罪事實，被告之自白核與被害人呂麗香於警詢中指述之情節
    相符（見九十二年度偵字第一九六七八號偵查卷宗第十四頁），堪信為真實。
  (三)附表編號三所示之犯罪事實，除另據證人即被害人乙○○於警詢、偵查中證述明
    確（見九十三年度偵字第二六八五號偵查卷宗第八頁反面、第三十七頁反面）外
    ，員警於乙○○駕駛之車號６Ｎ─９３７號營業小客車上採集之指紋，經送內政
    部警政署刑事警察局鑑定結果，其中一枚確與被告指紋卡之左拇指指紋相符，有
    該局九十二年十二月十二日刑紋字第０９２０２２８７４５號鑑驗書一份在卷足
    憑（同上偵查卷宗第十五頁至第十八頁），益徵被告確實有此部分之犯行無訛。
  (四)附表編號四所示之犯罪事實，被告之自白核與被害人陳溪河於警詢中指述之情節
    相符（見九十二年度偵字第一九六七八號偵查卷宗第十七頁），堪予採信。
  (五)附表編號五所示之犯罪事實，另據被害人劉福財於警詢中指述之情節相符（見同
    上偵查卷宗第二十頁至第二十一頁），復有臺北縣政府警察局板橋分局贓證物領
    據一紙在卷可證，被告此部分自白亦核與事實相符，得採為判決之基礎。
  (六)綜上所述，本案事證明確，被告犯行堪予認定，應依法論科。
二、查扁鑽前端尖銳，對人生命身體具威脅性，自屬客觀上足供兇器使用之物；又被
    告與陳鴻進、吳國華均在現場參與附表編號一之犯罪，且係以破壞門鎖之方式入
    內行竊，已如前述，是核被告所為，係犯刑法第三百二十一條第一項第二款、第
    四款之結夥三人，毀越門扇竊盜罪（附表編號一部分），同條項第三款之攜帶兇
    器竊盜罪（附表編號三部分）及第三百二十條第一項之普通竊盜罪（附表編號二
    、四、五部分）。被告就附表編號一所示之犯罪事實，與陳鴻進、吳國華間有犯
    意之聯絡為行為之分擔，為共同正犯。被告先後多次為附表編號一至五所示之竊
    盜犯行，時間緊接，所犯係構成要件相同之罪，顯係基於概括犯意為之，為連續
    犯，應依刑法第五十六條規定，論以同法第三百二十一條第一項第二款、第四款
    之加重竊盜罪一罪，並加重其刑。公訴人雖僅就附表編號三所示之犯罪事實聲請
    簡易判決處刑，惟附表編號一、二、四、五部分與前揭聲請簡易判決處刑部分，
    有連續犯之裁判上一罪關係，附表編號一部分並經檢察官移送併辦（九十二年度
    偵字第一三一五四號），本院自均應併予審究。再者，就犯罪事實三部分，被告
    係持扁鑽撬開該車車門後進入行竊乙節，業經被告於本院審理時及被害人乙○○
    於警詢、偵查中陳稱明確，聲請簡易判決處刑意旨認被告此部分係犯刑法第三百
    二十條第一項之普通竊盜罪，容有未洽，惟其基本事實相同，並經公訴人於本院
    九十三年六月十七日審理時，當庭變更起訴法條為刑法第三百二十一條第一項第
    三款之加重竊盜罪，並據此論告，自應以公訴人到庭變更所犯法條為起訴法條，
    本院無須再變更起訴法條，附此敘明。爰審酌被告素行不良，有臺灣高等法院被
    告全國前案紀錄表一份在卷可參，其正值少壯，身強體健，竟不思正途，反以此
    等不法方法取人財物，危害社會治安，惟其自承犯行，態度尚稱良好，暨其犯罪
    之動機、目的、手段、竊得財物價值等一切情狀，量處如主文所示之刑，以示懲
    儆。末查被告持以犯附表編號三犯行之扁鑽一支，並未扣案，被告復陳稱已將扁
    鑽丟棄等語，無證據證明尚屬存在，又非違禁物，爰不併予宣告沒收，亦一併說
    明。
據上論斷，應依刑事訴訟法第四百五十二條、第二百七十三條之一第一項、第二百九
十九條第一項前段，刑法第二十八條、第五十六條、第三百二十一條第一項第二款、
第四款，判決如主文。
本案由檢察官王金聰、李俊彥聲請簡易判決處刑，經檢察官張云綺到庭執行職務。
中　　　華　　　民　　　國　　九十三　　年　　　六　　　月　　 三十 　　日
                                臺灣板橋地方法院刑事第八庭
                                    法  官  劉元斐
右正本證明與原本無異。
如不服本判決，應於判決送達後十日內向本院提出上訴狀 (應附繕本)，上訴於臺灣
高等法院。
                                          書記官    郭玉芬
中　　　華　　　民　　　國　　九十三　　年　　　七　　　月　　  二　　日
附錄本案論罪科刑所引法條：
刑法第三百二十一條：
犯竊盜罪而有左列情形之一者，處六月以上、五年以下有期徒刑：
一  於夜間侵入住宅或有人居住之建築物、船艦或隱匿其內而犯之者。
二  毀越門扇、牆垣或其他安全設備而犯之者。
三  攜帶兇器而犯之者。
四  結夥三人以上而犯之者。
五  乘火災、水災或其他災害之際而犯之者。
六  在車站或埠頭而犯之者。
前項之未遂犯罰之。
附表
┌──┬─────┬───────┬──────────┬───┬───────┬────┐
│編號│犯罪時間  │犯罪地點      │犯罪方法            │被害人│竊得財物      │偵查案號│
├──┼─────┼───────┼──────────┼───┼───────┼────┤
│一  │九十二年一│臺北縣土城市延│丙○○與陳鴻進、吳國│沈順清│現金約三千元、│九十二年│
│    │月二十日中│壽街十三巷十四│華基於意圖為自己不法│      │亞拓牌ＶＣＤ音│度偵字第│
│    │午某時    │弄三號五樓    │所有之犯意聯絡，結夥│      │響主機一臺、Ｃ│一三一五│
│    │          │              │三人，由丙○○在該處│      │Ｄ音響一臺等。│四號    │
│    │          │              │四樓把風，隨時注意被│      │              │        │
│    │          │              │害人是否返家，陳鴻進│      │              │        │
│    │          │              │、吳國華則以不詳方式│      │              │        │
│    │          │              │破壞上址門鎖後入內行│      │              │        │
│    │          │              │竊（毀損及侵入住宅部│      │              │        │
│    │          │              │分均未據告訴）。    │      │              │        │
├──┼─────┼───────┼──────────┼───┼───────┼────┤
│二  │九十二年九│臺北縣板橋市金│丙○○獨自一人徒手進│呂麗香│電鋸機、打壁機│九十二年│
│    │月二十五日│門街三三七巷六│入上址行竊（侵入住宅│      │、電鑽等物    │度偵字第│
│    │下午四時許│弄二十一號    │部分未據告訴）。    │      │              │一九六七│
│    │          │              │                    │      │              │八號    │
├──┼─────┼───────┼──────────┼───┼───────┼────┤
│三  │九十二年十│臺北縣板橋市溪│丙○○獨自一人持客觀│乙○○│汽車音響主機一│九十二年│
│    │月十九日晚│頭街二八三號停│上足供兇器使用之扁鑽│      │臺、擴音器一臺│度偵字第│
│    │間十時許  │車場內        │一支（未扣案）撬開車│      │、喇叭二個    │二六八五│
│    │          │              │號６Ｎ─９３７號營業│      │              │號      │
│    │          │              │小客車駕駛座車門後進│      │              │        │
│    │          │              │入行竊。            │      │              │        │
├──┼─────┼───────┼──────────┼───┼───────┼────┤
│四  │九十二年十│台北縣樹林市樹│丙○○獨自一人進入車│陳溪河│破碎震動機一臺│九十二年│
│    │月二十一日│新路二三五號停│號７Ｆ─０４０５號箱│      │              │度偵字第│
│    │上午十時許│車場內        │型車內徒手行竊。    │      │              │一九六七│
│    │          │              │                    │      │              │八號    │
├──┼─────┼───────┼──────────┼───┼───────┼────┤
│五  │九十二年十│桃園縣龜山鄉萬│丙○○獨自一人進入車│劉福財│ＴＥ１４型電鑽│九十二年│
│    │月二十五日│壽路一段三八一│號ＦＺ─３１７８號自│      │一臺、手提砂輪│度偵字第│
│    │下午六時許│號地下室停車場│用小客車內徒手行竊。│      │機一臺、先鋒牌│一九六七│
│    │          │內            │                    │      │汽車音響一組  │八號    │
└──┴─────┴───────┴──────────┴───┴───────┴────┘
